ru: Токарная обработка тарелки: Полная обточка; Смешанная (обточенная / необработанная); Частичная обточка; Без обточки (необработанная); Другое
da: Bækkendrejning: Fuldt drejet; Blandet drejet/rå; Delvist drejet; Udrejet (rå); Andet
zh-CN: 镲片车削: 完全车削; 车削/原面混合; 部分车削; 未车削（原面）; 其他
pl: Toczenie talerza: W pełni toczone; Mieszane toczone / surowe; Częściowo toczone; Nietoczone (surowe); Inne
ro-RO: Strunjire cinel: Strunjit complet; Mixt strunjit/brut; Parțial strunjit; Nestrunjit (brut); Altele
de: Abdrehen des Beckens: Vollständig abgedreht; Gemischt abgedreht/roh; Teilweise abgedreht; Nicht abgedreht (roh); Sonstige
el: Τόρνευση κυμβάλων: Πλήρως τορναρισμένο; Μεικτό τορναρισμένο/ακατέργαστο; Μερικώς τορναρισμένο; Ατόρναριστο (ακατέργαστο); Άλλο
zh-TW: 鈸車削處理: 全車削; 混合車削/未加工; 部分車削; 未車削 (未加工); 其他
cs: Soustružení činelu: Plně soustružené; Částečně soustružené / surové; Částečně soustružené; Nesoustružené (surové); Jiné
tr: Zil tornalama: Tamamen tornalanmış; Karışık tornalanmış/ham; Kısmen tornalanmış; Tornalanmamış (ham); Diğer
fr: Tournage de la cymbale: Entièrement tourné; Mixte tourné/brut; Partiellement tourné; Non tourné (brut); Autre
sl-SI: Struženje činel: V celoti struženo; Mešano struženo/surovo; Delno struženo; Nestruženo (surovo); Drugo
it: Tornitura dei piatti: Completamente tornito; Misto tornito/grezzo; Parzialmente tornito; Non tornito (grezzo); Altro
pt-BR: Torneamento do címbalo/prato: Totalmente torneado; Misto torneado/bruto; Parcialmente torneado; Não torneado (bruto); Outros
es: Torneado del platillo: Totalmente torneado; Torneado mixto/crudo; Parcialmente torneado; Sin tornear (crudo); Otro
ko: 심벌즈 선반 가공: 풀 래싱; 혼합 래싱/로우; 부분 래싱; 언래싱(로우); 기타
hr-HR: Letvica za činelu: Potpuno tokareno; Kombinirano tokareno / sirovo; Djelomično tokareno; Netokareno (sirovo); Ostalo
en: Cymbal lathing: Fully lathed; Mixed lathed/raw; Partially lathed; Unlathed (raw); Other
bg-BG: Струговане на чинели: Напълно стругован; Смесен (стругован/суров); Частично стругован; Нестругован (суров); Други
hu: Cintányér esztergálása: Teljesen esztergált; Vegyes esztergált/nyers; Részben esztergált; Esztergálatlan (nyers); Egyéb
pt-PT: torneamento de pratos: Totalmente torneado; Misto torneado/bruto; Parcialmente torneado; Não torneado (bruto); Outro
sk-SK: Sústruženie činelov: Plne sústružené; Zmiešané (sústružené/surové); Čiastočne sústružené; Nesústružené (surové); Iné
fi: Symbaalin sorvausmuoto: Täysin sorvattu; Osittain sorvattu / raaka; Osittain sorvattu; Sorvaamaton (raaka); Muu
ja: シンバル旋盤加工: フルレイズド; ミックス (レイズド / ロウ); パーシャルレイズド; アンレイズド (ロウ); その他
sv: Cymbalsvarvning: Helt svarvad; Blandad svarvad/rå; Delvis svarvad; Osvarvad (rå); Annat
th: การกลึงฉาบ: กลึงเต็มใบ; ผสมกลึง/ดิบ; กลึงบางส่วน; ไม่กลึง (ดิบ); อื่นๆ
nb: Cymbaldreiebenk: Fullstendig dreid; Blandet dreid/rå; Delvis dreid; Udreid (rå); Annet
nl: Bekken draaigroeven: Volledig afgedraaid; Gemengd afgedraaid/ruw; Gedeeltelijk afgedraaid; Niet afgedraaid (ruw); Overig
lt-LT: Lėkštės tekinimas: Visiškai nutekinta; Mišri: nutekinta / neapdorota; Iš dalies nutekinta; Nenetekinta (neapdorota); Kita
vi: Gia công tiện chũm chọe: Tiện toàn phần; Kết hợp tiện/thô; Tiện một phần; Không tiện (thô); Khác